---
title: "Informe metodológico de ajustes"
subtitle: "Redistribución, pandemia y subregistro"
lang: es
format:
  pdf:
    toc: true
    toc-title: "Índice"
    number-sections: true
    geometry: margin=1.8cm
execute:
  echo: false
  warning: false
  message: false
---

```{r setup}
library(data.table); library(knitr)
table_dir <- "C:/Users/Usuario/OneDrive/Consultorias_Personales/Carga-CDC-Peru-2023/carga-enfermedad-peru-2018-2024/mortalidad-causa-especifica/reports/methodological_adjustment_report/tables"
```

# Redistribución

La redistribución se presenta con lógica ABDS: grupos, magnitud total, perfil por edad y sexo, cambio before/after y caso trazado.

```{r}
t31 <- fread(file.path(table_dir, 'table_3_1_redistribution_groups.csv'))
kable(t31, caption = 'Tabla 3.1. Grupos de redistribución, método y alcance')
```

```{r}
t32 <- fread(file.path(table_dir, 'table_3_2_impact_total_by_year.csv'))
kable(t32, caption = 'Tabla 3.2. Muertes y AVP redistribuidos por año')
```

```{r}
t33 <- fread(file.path(table_dir, 'table_3_3_impact_by_age_sex_year.csv'))
kable(t33, caption = 'Tabla 3.3. Muertes y AVP redistribuidos por edad y sexo')
```

```{r}
t34 <- fread(file.path(table_dir, 'table_3_4_before_after_by_disease_group.csv'))
kable(t34, caption = 'Tabla 3.4. Before/after por grupo de enfermedad')
```

# Pandemia y subregistro

En este proyecto, subregistro y reasignación pandémica son mecanismos distintos. El subregistro aumenta la masa total corregida. La pandemia preserva esa masa y solo reasigna causa. Además, `deaths_observed` y `deaths_post_redistribution` son equivalentes en la versión actual del pipeline.

```{r}
p1 <- fread(file.path(table_dir, 'tabla_p1_subregistro_total_por_anio.csv'))
kable(p1, caption = 'Tabla P1. Impacto total de subregistro por año')
```

```{r}
p2 <- fread(file.path(table_dir, 'tabla_p2_pandemia_total_por_anio.csv'))
kable(p2, caption = 'Tabla P2. Impacto pandémico total por año')
```

```{r}
p3 <- fread(file.path(table_dir, 'tabla_p3_before_after_por_grupo_causal_subregistro.csv'))
kable(p3[p3$year_id == max(p3$year_id), ], caption = 'Tabla P3. Before/after de completitud por grupo causal, último año')
```

```{r}
p4 <- fread(file.path(table_dir, 'tabla_p4_before_after_por_grupo_causal_pandemia.csv'))
kable(p4[p4$year_id == max(p4$year_id), ], caption = 'Tabla P4. Before/after de reasignación pandémica por grupo causal, último año')
```

```{r}
p5 <- fread(file.path(table_dir, 'tabla_p5_balance_pandemico_qc.csv'))
kable(head(p5, 40), caption = 'Tabla P5. Balance pandémico QC - muestra')
```

```{r}
p6 <- fread(file.path(table_dir, 'tabla_p6_factor_completitud_resumen.csv'))
kable(p6, caption = 'Tabla P6. Resumen del factor de completitud')
```

```{r}
x1 <- fread(file.path(table_dir, 'tabla_x1_conciliacion_redistribucion_pandemia_subregistro.csv'))
kable(x1, caption = 'Tabla X1. Conciliacion entre redistribucion y pandemia/subregistro')
```
